---
title: "傾向スコアマッチングを用いた喫煙と低体重児の関連の解析"
format: 
  html:
    self-contained: true
    toc: true
    number-sections: true
    theme: cosmo
    code-fold: false
execute:
  echo: true
  warning: false
  message: false
---

## はじめに

本レポートでは、MASSパッケージのbirthwtデータセットを用いて、喫煙が低体重児出産に与える影響を傾向スコアマッチングを用いて解析します。

## 解析手順

### 手順1: データの読み込み

MASSパッケージからbirthwtデータを読み込み、dfに格納します。

```{r}
#| label: setup
library(MASS)
library(dplyr)
library(MatchIt)
library(geepack)
library(broom)
library(tableone)
library(knitr)
library(kableExtra)

# データの読み込み
data(birthwt)
df <- birthwt
```

### 手順2: カテゴリカル変数の変換

raceをカテゴリカル変数に変換します。

```{r}
#| label: data-prep
# raceを因子型に変換
df$race <- factor(df$race, 
                 levels = 1:3,
                 labels = c("White", "Black", "Other"))
```

### 手順3: 傾向スコアマッチング

matchit関数を用いて傾向スコアマッチングを実施します。

```{r}
#| label: ps-matching
# 傾向スコアマッチングの実行
m.out <- matchit(smoke ~ age + lwt + race + ptl + ht + ui + ftv,
                data = df,
                method = "nearest",
                caliper = 0.2,
                link = "linear.logit")

# マッチング後のデータセットを取得
df_matched <- match.data(m.out)
```

### 手順4: マッチング前後の患者背景表

マッチング前後の患者背景を比較します。

```{r}
#| label: balance-table
# マッチング前の変数リスト
vars <- c("age", "lwt", "race", "ptl", "ht", "ui", "ftv")

# マッチング前の比較表
tab_pre <- CreateTableOne(vars = vars,
                         strata = "smoke",
                         data = df,
                         smd = TRUE)

# マッチング後の比較表
tab_post <- CreateTableOne(vars = vars,
                          strata = "smoke",
                          data = df_matched,
                          smd = TRUE)

# 結果の表示
print("マッチング前の患者背景:")
print(tab_pre, smd = TRUE)

print("\nマッチング後の患者背景:")
print(tab_post, smd = TRUE)
```

### 手順5: GEEモデルの構築

マッチング後のコホートを用いて、GEEモデルを構築します。

```{r}
#| label: gee-model
# GEEモデルの構築
gee_model <- geeglm(low ~ smoke,
                    data = df_matched,
                    family = binomial(link = "identity"),
                    id = subclass,
                    corstr = "independence")
```

### 手順6: モデル結果のサマリ

```{r}
#| label: model-summary
# モデル結果のサマリ
model_summary <- tidy(gee_model, conf.int = TRUE)
kable(model_summary,
      caption = "GEEモデルの結果",
      digits = 3) %>%
  kable_styling(bootstrap_options = c("striped", "hover"))
```

## 結論

以上の解析により、傾向スコアマッチング後の喫煙が低体重児出産に与える影響を推定しました。 